【裁判字號】    90,台上,1129
【裁判日期】    900301
【裁判案由】    公共危險等罪
【裁判全文】
最高法院刑事判決                                九十年度台上字第一一二九號
    上  訴  人  甲○○
右上訴人因公共危險等罪案件，不服台灣高等法院花蓮分院中華民國八十九年十月三
十一日第二審判決（八十九年度交上訴字第一六號，起訴案號：台灣花蓮地方法院檢
察署八十八年度偵字第三九○四號），提起上訴，本院判決如左：
    主  文
上訴駁回。
    理  由
一肇事逃逸部分：
按刑事訴訟法第三百七十七條規定，上訴於第三審法院，非以判決違背法令為理由，
不得為之。是提起第三審上訴，應以原判決違背法令為理由，係屬法定要件。如果上
訴理由狀並未依據卷內訴訟資料，具體指摘原判決不適用何種法則或如何適用不當，
或所指摘原判決違法情事，顯與法律規定得為第三審上訴理由之違法情形，不相適合
時，均應認其上訴為違背法律上之程式，予以駁回。本件原判決綜合調查證據之結果
，認上訴人甲○○犯有刑法第一百八十五條之四駕駛動力交通工具肇事，致人死而逃
逸罪之事實，因認第一審判決就此部分論上訴人以上開罪名，處有期徒刑捌月，為無
不合，予以維持，駁回上訴人在第二審之上訴，已引用第一審判決書所記載之事實、
證據及理由，詳認定犯罪事實之依據及憑以認定之理由，並對上訴人否認犯罪之辯
詞，如何不足採信，均已依據卷內資料予以指駁及說明，從形式上觀察，原判決並無
違背法令情形。上訴意旨謂：上訴人駕車肇事後心情緊張，乃在肇事現場走動，並非
有意往慶豐方向逃逸，亦即無逃逸之故意。況上訴人縱有逃逸之故意，但步行二十公
尺之距離，仍未脫離車禍現場，警方到場旋將上訴人帶給仍在現場之證人林聰興指認
，是上訴人如係逃逸，亦屬未遂。而林聰興已陳明其有請同事通知一一九到場救助，
可見被害人鄭沛並未處於未受即時救護之狀態。況上訴人肇事後肇事車輛未駛離現場
，可證上訴人確未肇事逃逸等語，係就原判決已詳為論斷與說明之事項，再為事實上
之爭執，殊非適法之第三審上訴理由。又上訴人委有駕車肇事逃逸之事實，原判決理
由四已詳述其調查審認之結果，難謂有調查未盡及理由不備之違法。另依原判決所認
定之事實，上訴人因服用酒類，不能安全駕駛動力交通工具而駕駛，駕駛途中不慎肇
事，致鄭沛不幸死亡，竟棄車逃逸，顯見上訴人犯意各別，行為互異，原判決就上訴
人所犯上述三罪名，分論併罰，適用法則洵無違誤。上訴意旨指其所犯三罪，有想像
競合犯關係，應從一重處斷云云，尚有誤會。此外，上訴人徒憑己意，對原審職權之
適法行使及原判決理由已詳為論斷之事項，任意爭辯，顯與法定上訴第三審之形式要
件不符，其上訴違背法律上之程式，應予駁回。本件此部分係從程序上駁回上訴，上
訴人請求併為緩刑之諭知，無從審酌，附為明。
二服用酒類不能安全駕駛及過失致人於死部分：
按刑事訴訟法第三百七十六條所列各罪之案件，經第二審判決者，不得上訴於第三審
法院，觀諸該法條之規定自明。上訴人甲○○被訴服用酒類不能安全駕駛及過失致人
於死部分，原判決係維持第一審依刑法第一百八十五條之三、第二百七十六條第一項
論處罪刑之判決。查該等罪名均屬刑事訴訟法第三百七十六條第一款之案件，既經第
二審判決，自不得上訴於第三審法院，上訴人竟就此等部分復提起上訴，顯為法所不
許，亦應併予駁回。
據上論結，應依刑事訴訟法第三百九十五條前段，判決如主文。
中      華      民      國     九十     年      三      月      一      日
                              最高法院刑事第六庭
                                  審判長法官  謝  家  鶴
                                        法官  洪  文  章
                                        法官  花  滿  堂
                                        法官  陳  世  淙
                                        法官  洪  佳  濱
      右正本證明與原本無異
                                              書  記  官
中      華      民      國     九十     年      三      月     十六     日


司法院資訊處製作；財團法人民間司法改革基金會備份。
